【裁判字號】    98,裁,803
【裁判日期】    980326
【裁判案由】    保全業法
【裁判全文】
最  高  行  政  法  院  裁  定
                                       98年度裁字第803號
上  訴  人  大正公寓大廈管理維護股份有限公司
代  表  人  甲○○
被 上訴 人  屏東縣政府
代  表  人  乙○○
上列當事人間保全業法事件，上訴人對於中華民國97年11月11日
高雄高等行政法院97年度訴字第555號判決，提起上訴，本院裁
定如下：
    主  文
上訴駁回。
上訴審訴訟費用由上訴人負擔。
    理  由
一、按對於高等行政法院判決之上訴，非以其違背法令為理由，
    不得為之，行政訴訟法第242條定有明文。依同法第243條第
    1項規定，判決不適用法規或適用不當者，為違背法令；而
    判決有同條第2項所列各款情形之一者，為當然違背法令。
    是當事人對於高等行政法院判決上訴，如依行政訴訟法第24
    3條第1項規定，以高等行政法院判決有不適用法規或適用不
    當為理由時，其上訴狀或理由書應有具體之指摘，並揭示該
    法規之條項或其內容；若係成文法以外之法則，應揭示該法
    則之旨趣；倘為司法院解釋或本院之判例，則應揭示該判解
    之字號或其內容。如以行政訴訟法第243條第2項所列各款情
    形為理由時，其上訴狀或理由書，應揭示合於該條項各款之
    事實。上訴狀或理由書如未依此項方法表明，或其所表明者
    與上開法條規定不合時，即難認為已對高等行政法院判決之
    違背法令有具體之指摘，其上訴自難認為合法。
二、本件上訴人對於高雄高等行政法院判決上訴，主張：屏東縣
    警察局依檢舉查獲上訴人涉嫌未經申請許可經營駐衛保全業
    務，於民國93年10月1日起違法承攬屏東縣屏東市○○○路
    492號「東山河社區」人員及車輛門禁管制工作，經被上訴
    人以上訴人違反保全業法第19條規定，裁處新臺幣（下同）
    15萬元罰鍰，並就承攬該社區之保全業務部分處以勒令歇業
    。惟查判斷行為是否屬於保全行為，應以該等作為之目的是
    否取向災難及事故之預防為判斷重點，上訴人與東山河社區
    管理委員會簽訂之大正公寓大廈管理維護公司受任管理維護
    契約書中涉及保全業務部分，上訴人已轉委任予大正保全股
    份有限公司，管委會主委謝金木、管理員王志剛等人所為證
    述，與事實不符。又王志剛之工作性質僅係訪客接待及通知
    、信件之收發及管理等，非屬保全行為。原審不察，僅以王
    志剛所穿制服左手臂章載有「大正保全」字樣，即認其係執
    行社區人員、車輛進出管制、查驗身分工作，自屬率斷。另
    縱認王志剛所為應係屬門禁管制業務，則上訴人違章之行為
    應僅有該部分，且亦非自93年10月份起即違規，被上訴人未
    審酌上訴人違法之輕重，率行予以勒令歇業，並處罰鍰15萬
    元，顯濫用權力並違反比例原則，原判決維持原處分，認事
    用法均有違誤等語，雖以該判決違背法令為由，惟核其上訴
    理由，係就原審取捨證據、認定事實之職權行使，指摘其為
    不當，並就原審已論斷者，泛言未論斷，或就原審所為論斷
    ，泛言其論斷矛盾，而非具體表明合於不適用法規、適用法
    規不當、或行政訴訟法第243條第2項所列各款之情形，難認
    對該判決之如何違背法令已有具體之指摘。依首開規定及說
    明，應認其上訴為不合法。
三、據上論結，本件上訴為不合法。依行政訴訟法第249條第1項
    前段、第104條、民事訴訟法第95條、第78條，裁定如主文
    。
中    華    民    國    98    年    3     月    26    日
                    最高行政法院第五庭
                        審判長法官  黃  璽  君
                              法官  王  德  麟
                              法官  鄭  忠  仁
                              法官  黃  本  仁
                              法官  吳  東  都
以  上  正  本  證  明  與  原  本  無  異
中    華    民    國    98    年    3     月    27    日
                              書記官  彭  秀  玲


司法院資訊處製作；財團法人民間司法改革基金會備份。
